臺灣高等法院刑事判決
109年度上訴字第3014號
上  訴  人  
即  被  告  謝文育


選任辯護人  黃智謙律師
上列上訴人即被告因違反毒品危害防制條例案件，不服臺灣桃園
地方法院108年度訴字第1073、1224號，中華民國109年5月14日
第一審判決（起訴案號：臺灣桃園地方檢察署108年度偵字第252
53號；追加起訴案號：同署108年度毒偵字第2713號、108年度偵
字第14128號），提起上訴，本院判決如下：
    主  文
上訴駁回。
    事  實
一、謝文育知悉海洛因係毒品危害防制條例所規定之第一級毒品
    ，未經許可不得持有、販賣，竟分別為下列犯行：
  ㈠於民國107年10月20日下午2時49分前某時許，以其所持用搭
    配門號0000000000號之三星牌行動電話1支，接續與林駿雄
    所持用搭配門號0000000000號及張新麟所持用搭配門號0000
    000000號之行動電話聯繫，得知林駿雄及張新麟為施用海洛
    因而有購買之需求，竟意圖營利，基於販賣第一級毒品海洛
    因之犯意，以上揭電話與林駿雄約定交易海洛因事宜後，於
    同日下午2時49分許，在桃園市桃園區光華街與正康二街口
    （起訴書誤載為光華街與正康街口），以新臺幣（下同）5,
    000元之對價，販賣海洛因2小包（重量不詳，但應屬量微）
    給林駿雄，並收取該5,000元。嗣林駿雄、張新麟於同日下
    午5時20分許，在同市區○○○路0段000號麥當勞之男廁內因施
    用上揭海洛因而為警查獲，始悉上情。
  ㈡於108年4月7日上午9時許，在桃園市○○區○○路0000號衛生福
    利部桃園醫院，向姓名年籍不詳綽號「紅毛」之人，以20萬
    元之對價，購買海洛因約18公克而持有之，欲供己施用。嗣
    於購入後至同年5月3日前之某時，竟另萌生意圖販賣而持有
    第一級毒品海洛因之犯意，擬將上開海洛因分裝，並以其持
    用搭配上揭門號之行動電話等待購毒者連繫，擬伺機販賣給
    不特定人牟利。嗣警方於108年5月3日上午6時20分許，在桃
    園市桃園區長春路與北埔路口，持原審法院所核發之搜索票
    ，對其執行搜索，當場扣得如附表編號1、5所示之海洛因1
    包及上揭行動電話1支（含上開門號之SIM卡1枚），復於同
    日上午6時30分許，至其位於桃園市○○區○○路000號6樓之住
    處執行搜索，當場扣得如附表編號2至4所示之海洛因26包及
    磅秤1個、分裝袋1包，始查獲上情。　　
二、案經臺灣桃園地方檢察署檢察官簽分偵查起訴及桃園市政府
    警察局桃園分局報請臺灣桃園地方檢察署檢察官追加起訴。
    理  由
壹、程序方面
一、本院審理範圍
    本件上訴人即被告謝文育僅針對販賣第一級毒品罪、意圖販
    賣而持有第一級毒品罪部分提起上訴，就施用第一級毒品罪
    、施用第二級毒品罪部分則於本院民國109年9月16日準備程
    序時均撤回上訴，業據其陳明在卷（見本院卷第96頁），並
    有其出具之撤回上訴聲請書在卷可按（見本院卷第99頁）；
    而檢察官就本件則均未提起上訴。故本件上訴之審理範圍僅
    限於販賣第一級毒品罪、意圖販賣而持有第一級毒品罪部分
    ，上揭撤回部分則均已確定，合先敘明。
二、證據能力部分
  ㈠被告於警詢及偵訊之自白：
　⒈按被告之自白，非出於強暴、脅迫、利誘、詐欺、疲勞訊問
    、違法羈押或其他不正之方法，且與事實相符者，得為證據
    ，刑事訴訟法第156條第1項定有明文，復為確保此意旨之具
    體實現，另於同條第3項前段規定：被告陳述其自白係出於
    不正之方法者，應先於其他事證而為調查。然則非謂被告可
    以無所顧忌、任意爭辯。易言之，受訊問之被告究竟出於何
    種原因坦承犯行，不一而足，或係遭訊問者以不正方式對待
    始承認，或係未遭不正方式對待，而係考量是否能獲輕判或
    免遭羈押，或出於自責悔悟，或有蓄意頂替或別有企圖，此
    為受訊問者主觀考慮是否認罪所參酌因素，此種內在想法難
    顯露於外而為旁人所知悉。因之，只要訊問者於訊問之際，
    能恪遵法律規定，嚴守程序正義，客觀上無任何逼迫或其他
    不正方法，縱使被告基於某種因素而坦承犯行，要不能因此
    即認被告自白欠缺任意性（最高法院107年度台上字第3704
    號判決意旨參照）。
  ⒉本件被告於原審及本院審理時雖曾提及：其於警詢及偵訊時
    就上揭事實欄一㈡所示部分之警詢自白，係因當時提藥，身
    體不舒服，且員警叫其承認意圖販賣毒品比較輕，並且只能
    回答是或不是，其想要趕快結束，才如此陳述；其於偵訊時
    亦係因不舒服，想要快點結束，亦才如此陳述云云（見原審
    108年度訴字第1224號卷〈下稱原審第1224號卷〉第97頁、本
    院卷第116頁）；而其辯護人亦為被告辯護略以：被告於警
    詢中原稱扣案海洛因係供己施用，但經員警反覆質問被告是
    否要如此主張，致被告支吾其詞而改稱意圖販賣，則被告之
    自白是否出於真意，已有疑義云云，似爭執被告上揭警詢、
    偵訊自白之任意性。然查，經原審於109年3月13日準備程序
    時當庭勘驗被告上揭警詢及偵訊影音光碟結果，略認：員警
    係採一問一答之詢問方式，語氣平和，而被告就員警所詢問
    事項，均可切題回答，並無答非所問之情形，且被告口齒清
    晰、語氣自然流暢，其供述與警詢筆錄之記載大致相符。而
    詢問過程中，可聽聞鍵盤打字聲，可知警詢內容並非預先製
    作，被告於員警詢問其「你現在精神狀況怎麼樣？良好嗎？
    」時，係回答「良好」外，就員警詢問其開放性之問題時，
    亦能清楚回答細節，並無明顯提藥狀態、意識不清或僅回答
    「有跟沒有」或「是跟不是」等情事，非如被告所述是照著
    筆錄中的內容陳述；又檢察官訊問被告時，係以一問一答方
    式為訊問，語氣平和，被告口齒清晰、語氣流暢、表情自然
    ，並無何不安躁動、語無倫次、意識模糊或遲鈍與不理解檢
    察官問題之情形，其於偵訊時之供述與偵訊筆錄內容大致相
    符等情，有原審勘驗筆錄在卷可考（見原審第1224號卷第11
    2至123頁），足見被告於上揭警詢、偵訊過程中，意識清楚
    ，並無明顯因提藥而不能應訊之狀況，且員警及檢察官亦無
    任何反覆質問或不正詢訊之情形，堪認被告上揭自白確係出
    於任意性。嗣被告於原審審理時，在原審辯護人在場陪同之
    情況下，亦已坦承其上揭自白均係出於自由意志等語（見原
    審第1224號卷第158頁），益徵被告上揭自白確係出於任意
    性，灼然明甚。至被告縱使係基於「想要快點結束」而坦承
    犯行，亦係其內在想法或動機之問題，要不能因此即認被告
    自白欠缺任意性。是以，堪認被告之自白係出於任意性，且
    經核與事實相符（詳如後述），依前揭法律規定，即得作為
    證據，被告似執上詞爭執其自白之證據能力，自非可採。抑
    且，被告及其辯護人於本院審理時亦已同意被告上揭自白具
    有證據能力（見本院卷第101、116頁），顯見已不再爭執該
    等自白非出於任意性，更無不許採為證據之理。
  ㈡次按被告以外之人於審判外之言詞或書面陳述，除法律有規
    定者外，不得作為證據，刑事訴訟法第159條第1項定有明文
    ，此即學理上所稱「傳聞證據排除法則」。依上開法律規定
    ，傳聞證據原則上固無證據能力，但如法律別有規定者，即
    例外認有證據能力。經查：
  ⒈被告及其辯護人主張：證人張新麟、林駿雄於警詢中所為陳
    述，係屬傳聞證據，無證據能力（見本院卷第101、113頁）
    。查上開證人於警詢中所述，確屬被告以外之人於審判外之
    陳述，被告及其辯護人既爭執該等證人於警詢中所為陳述之
    證據能力，復查無該等警詢陳述有何傳聞例外規定可資適用
    ，自均無證據能力可言。
  ⒉被告以外之人於偵查中向檢察官所為陳述，除顯有不可信之
    情況者外，得為證據，刑事訴訟法第159條之1第2項定有明
    文。偵查中檢察官對被告以外之人（包括證人、鑑定人、告
    訴人、被害人及共同被告等）所為之偵訊筆錄，性質上屬於
    傳聞證據。惟現階段刑事訴訟法規定檢察官代表國家偵查犯
    罪、實施公訴，依法其有訊問被告、證人及鑑定人之權，證
    人、鑑定人且須具結，而實務運作時，檢察官偵查中向被告
    以外之人所取得之陳述，原則上均能遵守法律規定，不致違
    法取供，其可信度極高。職是，被告以外之人前於偵查中已
    具結而為證述，除反對該項供述得具有證據能力之一方，已
    釋明「顯有不可信之情況」之理由外，應認該證人於偵查中
    之陳述具有證據能力。查證人張新麟、林駿雄於檢察官偵查
    時所為之證述，均係基於證人地位，經合法具結所為之言詞
    陳述，且並無證據顯示檢察官有違法取證之情形，應無「顯
    有不可信之情況」，被告及其辯護人雖主張上開證人之偵訊
    陳述亦均無證據能力云云（見本院卷第101、113頁），惟均
    未曾提及檢察官偵查時有何不法取證之情形，亦未釋明上開
    證述有何「顯有不可信之情況」，審酌上開證據資料製作時
    之情況，無不當取證及證明力明顯過低之瑕疵，認以之作為
    證據應屬適當，故上開證人於偵查中之證述自均有證據能力
    。至被告於檢察官偵查中固未對上開證人詰問或與之對質，
    然此並非意指上開證人於偵查中之證述即無證據能力，應僅
    係屬於未經完足調查之證據而已。嗣被告之辯護人於本院審
    理時業已對上開證人行交互詰問（見本院卷第193至199頁）
    ，當已補足被告對該等證人行使反對詰問權之機會，即非不
    容許以上開證人之偵查中證述作為證據。故被告及辯護人爭
    執上開證人偵訊陳述之證據能力，自無足取。　　
  ⒊又按被告以外之人於審判外之陳述，雖不符同法第159條之1
    至第159條之4之規定，而經當事人於審判程序同意作為證據
    ，法院審酌該言詞陳述或書面陳述作成時之情況，認為適當
    者，亦得為證據；當事人、代理人或辯護人於法院調查證據
    時，知有同法第159條第1項不得為證據之情形，而未於言詞
    辯論終結前聲明異議者，視為有前項之同意，此據同法第15
    9條之5規定甚明。經查，除上開證據外，本件判決所引用之
    被告以外之人於審判外之陳述，固均屬傳聞證據，惟被告及
    其辯護人就前揭審判外陳述均表示同意具有證據能力或不爭
    執，且迄至言詞辯論終結前亦未再聲明異議（見本院卷第10
    1、113至115、298至302頁）；而檢察官亦表示上開證據均
    有證據能力或不爭執（見本院卷第113至115、298至302頁）
    。本院審酌上開證據資料製作時之情況，尚查無違法不當及
    證明力明顯過低之瑕疵，亦認為以之作為證據應屬適當，爰
    逕依刑事訴訟法第159條之5規定，認前揭證據均例外有證據
    能力。
  ㈢本判決所引用之其餘文書證據及證物，並無證據證明係公務
    員違背法定程序所取得，亦無顯有不可信之情況，且經本院
    於審理期日合法調查，該等證據自得作為本案裁判之資料。
貳、實體方面
一、認定犯罪事實所憑證據及理由
  ㈠販賣第一級毒品部分（即事實欄一㈠所示部分）：
  ⒈被告於本院審理時雖矢口否認此部分之犯罪事實，惟此部分
    事實，業據其於偵查、原審審理時均坦承不諱（見107年度
    他字第8636號卷〈下稱第8636號卷〉第190頁、原審第1224號
    卷第158、174、175頁）。衡諸常情，一般人在出於任意性
    而具有自由意志之情況下，倘非確有其事，應不致供述對自
    己不利之情事，且稽以販賣毒品罪向來查嚴罪重，此乃眾所
    周知之事，具有一般社會智識經驗之人均無不知之理，鮮少
    有無故坦承犯罪之情，而被告於行為時業已成年，且其學歷
    為國中畢業，並有工作經驗（見108年度毒偵字第2713號卷〈
    下稱毒偵卷〉第15頁、原審第1224號卷第176頁），觀其當庭
    應訊之表現，應係身心尚屬健全，智識程度為一般正常程度
    之成年人，並非年幼無知或與社會隔絕而無常識之人，對此
    自難諉為不知。其既明知如此，猶在具任意性之情況下，甚
    且於原審審理時係由辯護人在場為其辯護之情形下，而為上
    開不利於己之供詞，本乎刑事科學之經驗為判斷，堪認被告
    前開所述應非子虛。
  ⒉此部分犯罪事實，並據證人張新麟於偵查中及證人林駿雄於
    偵查及本院審理時分別證述明確：
　　⑴證人張新麟於偵查中證稱：我於107年10月20日下午5時20
      分許，在桃園市○○區○○○路0段000號被警察查獲施用海洛
      因，該等海洛因是向被告購買；因為當天我在醫院遇到被
      告，後來我從醫院回去後，打電話給被告，跟他說我有朋
      友（按即證人林駿雄）從基隆過來，請被告幫忙拿海洛因
      ，至於被告如何跟林駿雄碰面、交易，我沒有在場，所以
      我不知情；我在當天早上就有把被告的電話給林駿雄，而
      我被員警逮捕之前，林駿雄說他拿到海洛因，要我去中正
      路找他，後來我們在麥當勞施用，所以我認為林駿雄是跟
      被告買的等語（見第8636號卷第25、26、192頁、107年度
      他字第8710號卷〈下稱第8710號卷〉第102頁）。
　　⑵證人林駿雄於偵查中證稱：（問：是否於107年10月20日晚
      間，在○○區○○○路0段000號被查獲海洛因2包，是否如此？
      ）是。該海洛因2包是向被告買的。當天我打電話給張新
      麟，張新麟拿被告的電話給我，要我打給被告，我就打給
      被告，被告約我在大興西路附近夜市的萊爾富，就是在桃
      園區光華街與正康二街口附近，被告當時開一台奧迪的車
      過來，他確認我的身分後，問我要多少，他丟1包給我時
      ，我跟他說要5,000元的量，他又丟另1包給我，我有把5,
      000元給他。張新麟是在我交易成功後打電話給我，他說
      我跟他一人一半，我當時有把海洛因1包給張新麟，我跟
      他是合資購買，後來我跟他找地方一起施打，警察馬上就
      抓到我們了等語（見第8710號卷第177至179頁）；其於本
      院審理時亦證稱：（問：你於107年10月20日下午，是否
      確實在桃園市桃園區光華街與正康二街口，用5,000元跟
      被告購買2小包海洛因？）是等語（見本院卷第195頁）。
　　⑶經核證人張新麟、林駿雄所述，尚無明顯矛盾或不合常情
      之處，衡以一般買受毒品之人既非交易當場為警查緝而人
      贓俱獲，苟如不願指證毒品來源者，大可隨意陳稱其係向
      某不詳之人購買等類之語搪塞應付即可，若無確切之毒品
      買賣交易事實，當不須為如此明確、肯定之陳述，是其等
      既均證述證人林駿雄確有於上開時地向被告買受海洛因之
      事實，已殆見其等所言容非虛構。佐以證人林駿雄與被告
      前不相識，證人張新麟則與被告僅有毒品往來之泛泛交情
      ，此據上開證人及被告各自陳明在卷（見第8710號卷第10
      1、178頁、原審第108年度訴字第1073號卷〈下稱原審第10
      73號卷〉第54頁、本院卷第193、199頁），彼此並無任何
      仇怨嫌隙，證人張新麟、林駿雄應無甘冒涉犯偽證罪之風
      險而蓄意構陷被告入罪之理，故其等所為證述，益屬信而
      有徵。　
　⒊除上揭證據外，復有下列證據可資佐證補強：
　　被告、證人張新麟、林駿雄確於案發當日有以上揭行動電話
    相互聯繫之事實，有遠傳資料查詢（門號0000000000、0000
    000000號之通聯紀錄）、亞太行動資料查詢、台灣大哥大資
    料查詢（門號0000000000、0000000000號之通聯紀錄）、證
    人林駿雄行動電話螢幕翻拍照片等件在卷可稽（見第8636號
    卷第35、37頁、第8710號卷第27至29、31頁）；而證人張新
    麟、林駿雄向被告購得海洛因後，旋即於上揭時地施用而為
    警查獲之事實，亦有臺灣桃園地方檢察署檢察官107年度毒
    偵字第6870、6871號起訴書、原審法院107年度審易字第337
    7號等號判決附卷可按（見108年度偵字第25253號卷第29至3
    1、57至63頁）。
　⒋準此而論，此部分販賣海洛因之事實，除據被告於偵查及原
    審審理時俱已自白無訛外，亦經證人張新麟、林駿雄證述綦
    詳，彼此所述並無明顯矛盾或不合常情之處，佐以前揭通聯
    紀錄等相關事證，經與被告上揭自白及證人張新麟、林駿雄
    上揭證述相互印證，俱足以相互補強被告所為自白之真實性
    及上開證人證述之憑信性，堪認皆非虛構。因此，被告確有
    此部分販賣海洛因之事實，灼然至明，已達於確信其為真實
    之程度。　
　⒌以下事證不足為有利被告之認定：　　
　　證人張新麟於本院審理時雖證稱：我並未請被告販賣毒品給
    林駿雄，我是向被告說「我有一個朋友剛出來，需要拜託你
    幫忙」，也不能說得太明白，我說「就丟給他就好，有什麼
    事情再說」，被告說好，後來被告才跟我說「（林駿雄）怎
    麼會將錢丟在車上」，他覺得很鬱悶云云；並向原審具狀為
    相同之說法，且陳稱：因被告跟我很好，所以就答應我，要
    拿一些免費給林駿雄云云（以上見本院卷197、198頁、原審
    第1073號卷第133至135頁）。然證人張新麟上開證述內容，
    核與其於警詢、偵查中均係供稱本件扣案海洛因，係林駿雄
    向被告所購買等語不符（見第8636號卷第15、16、26頁、第
    8710號卷第101、102頁；上揭警詢陳述僅作為彈劾證據之用
    ，故無傳聞法則之適用），亦核與證人林駿雄於偵訊及本院
    審理時所述相歧，且與被告所辯：我提供海洛因給林駿雄並
    非免費，而是翌日張新麟會將海洛因（扣除被告吸食部分）
    拿還給我云云有所齟齬（見原審第1073號卷第55、56頁），
    是證人張新麟於本院所證是否可採，已甚有疑義。況倘如證
    人張新麟所言，其係交代被告「免費」提供一些海洛因給林
    駿雄，則證人張新麟轉知林駿雄時，自會將此「免費」拿取
    海洛因之事一併告知林駿雄，如此一來，林駿雄又豈有向被
    告拿取海洛因時，仍給付被告5,000元之理，顯悖於常情。
    凡此種種，足徵證人張新麟於本院審理所述係其委請被告免
    費提供海洛因給林駿雄云云，顯係事後迴護被告之詞，憑信
    性甚低，自不足為採。　　
　⒍依下列說明，被告確有營利之意圖：
　　按販賣毒品係違法行為，非可公然為之，且毒品可任意分裝
    、增減份量、調整純度，其價格並隨時依交易雙方之關係、
    資力、需求量、對行情之認知、來源是否充裕、查緝是否嚴
    緊、購買者被查獲時供出來源之風險評估等因素而變動，既
    無公定價格，亦無法一概而論；因而販賣之利得，除經坦承
    犯行，或帳冊價量均臻明確外，委難察得實情。然衡以毒品
    價格昂貴且不易取得，其販賣行為涉及重罪，並為治安機關
    所嚴加查緝，若販賣毒品之人無利可圖，應無冒著被查獲之
    風險而平白攜帶毒品往返送交他人、自曝於險之理，故販賣
    毒品之人有從中賺取價差或量差而牟利之意圖及事實，應屬
    合理認定。從而對於有償之毒品交易，除別有事證足認係按
    同一價格轉讓、確未牟利者外，如僅以未確切查得販賣毒品
    賺取之價差或量差，即認定非法販賣之事證不足，將導致知
    過坦承之人面臨重罪，飾詞否認之人，反而僥倖得逞，將失
    情理之平（最高法院107年度台上字第140號判決意旨參照）
    。審以被告與證人張新麟、林駿雄並非至親，亦無任何特殊
    情誼，業見前述，則被告若無藉以牟利之情，自無單為因應
    證人林駿雄之毒品需求，而冒險與該證人進行毒品交易之必
    要，故被告既販賣海洛因給證人林駿雄，同時向其收取現金
    5,000元，顯見雙方即有交易之對價關係，而本件復查無其
    他事證足認被告並未牟利，故被告確有營利意圖，應屬灼然
    明甚。況被告於偵訊及原審審理時亦自承：我給張新麟的朋
    友（即林駿雄）海洛因前有先施用一點，約0.002 公克等語
    （見第8636號卷第190至191頁、原審第1073號卷第54頁），
    顯見被告至少有為牟取微量海洛因供己施用之利益而販賣海
    洛因給證人林駿雄，足認其主觀上確有從中賺取量差而牟利
    之情，其應有營利意圖，更無疑義。
  ㈡意圖販賣而持有第一級毒品部分（即事實欄一㈡所示部分）：
　⒈被告於本院審理時雖矢口否認此部分之犯罪事實，惟此部分
    事實，業據其於警詢、偵查、原審審理時均坦承不諱（見毒
    偵卷第16至18、97、98頁、原審第1224號卷第158、174、17
    5頁）。衡以販賣或意圖販賣毒品罪向來查嚴罪重，此乃眾
    所周知之事，被告猶在具任意性之情況下，甚且於原審審理
    時係由辯護人在庭為其辯護之情形下，而為上開不利於己之
    供詞，本乎刑事科學之經驗為判斷，堪認被告前開所述應非
    子虛。
　⒉除上揭證據外，復有下列證據可資佐證補強：
　　⑴被告於上揭時、地，分別經警執行搜索，當場扣得如附表
      編號1至5所示之物，此有原審法院搜索票、桃園市政府警
      察局桃園分局搜索扣押筆錄、扣押物品目錄表、扣案物品
      暨查獲現場之採證照片等件在卷為佐（見毒偵卷第41至55
      、65至69頁），並有如附表編號1至5所示之物扣案可稽。
      　
　  ⑵又扣案如附表編號1、2所示之物，經送法務部調查局以化
      學呈色法、氣相層析質譜法為鑑定之結果，均檢出含有海
      洛因之成分（淨重、驗餘淨重、純質淨重均詳如附表編號
      1、2備註欄所示），有該局濫用藥物實驗室108年6月20日
      調科壹字第10823012970號鑑定書、法務部調查局108年8
      月23日調科壹字第10803311790號函在卷為憑（見108年度
      偵字第14128號卷〈下稱第14128號卷〉第137、145頁）。
　⒊依下列說明，被告確有販賣之意圖：
　　按刑事訴訟法第156條第1項、第2項，分別就自白之任意性
    與自白之補強性設其規定。前者係以保障被告之意思決定與
    意思活動自由權，具有否定自白證據適格性之機能；後者則
    重在排斥虛偽之自白，藉補強證據之要求，以限制自白在證
    據上之價值，並作為擔保其真實性之程序上要件。所謂補強
    證據，則指除該自白本身外，其他足資以證明自白之犯罪事
    實具有相當程度真實性之證據而言，是以自白補強之範圍限
    定為與犯罪構成要件事實有關係者，其中對於犯罪構成客觀
    要件事實乃屬補強證據所必要，至關於犯罪構成要件之主觀
    要素，如故意、過失、知情、目的犯之目的（意圖），均潛
    藏在個人意識之中，通常無法以外部證據證明其內心之意思
    活動，倘被告就此主觀要素之自白出於任意性，則無須補強
    證據（最高法院108年度台上字第3261號判決意旨參照）。
    本件依憑被告於警詢、偵查及原審審理時迭次自白其意圖販
    賣而持有海洛因等語，並有扣案如附表編號1至5所示之海洛
    因、分裝工具及供聯繫購毒所用之行動電話可佐，以及上揭
    卷附毒品鑑定書等件可稽，而本件扣案之海洛因淨重合計18
    .5公克，純質淨重合計9.4公克以上（但未達10公克以上）
    ，質量非微，自足以供販賣所用，可徵被告於原審審理時所
    供：我買來上開海洛因之後，一開始不是要賣，是要控制我
    的頭痛，後來因為量多，我也有經濟上的需求才想要賣，然
    後就被查獲等語（見原審第1224號卷第158頁），應核與事
    實相符，允非向壁虛構。是以被告持有海洛因後，其主觀上
    亦確另萌生販賣海洛因之不法意圖，要屬彰然明甚。況無論
    如何，被告主觀上究竟有無販賣海洛因之不法意圖，係潛藏
    於其個人意識之中，通常無法以外部證據證明其內心之意思
    活動，然被告既已就此主觀要素予以自白，且係出於任意性
    ，業見前述，揆諸上開說明，亦無須補強證據，即得加以憑
    採。
　㈢對於被告辯解本院的判斷
　⒈被告所為辯解及其辯護人辯護略以：⑴被告與林駿雄、張新麟
    間未曾有任何毒品價量之商議，且被告係見面主動交付「未
    事先約定」之毒品，亦未向林駿雄事先確認價量，與通常買
    賣毒品係事先確認毒品價量後，始允見面遂行交易之常情不
    符，故張新麟向原審具狀供稱係其請被告拿一些毒品免費給
    林駿雄等語，即非無據，原判決認定被告係有營利之意圖，
    應有違誤。至林駿雄固證稱其有交付5,000元給被告等語，
    然被告係應張新麟之要求，免費請林駿雄施用毒品，客觀上
    亦未與林駿雄商議毒品價量，已見被告無營利意圖，則林駿
    雄於取得毒品後留下5,000元現金給被告，亦不得認被告於
    交付時係有販賣毒品之主觀犯意。⑵被告固經警方扣得如附
    表所示之海洛因，然持有毒品之原因非僅一端，本件被告係
    因染有施用毒品習性，且因眼睛遭人刺傷而留有後遺症，疼
    痛時會施用海洛因止痛，則被告供稱扣案海洛因係供己施用
    ，並非全然無據，至另扣案之磅秤、分裝袋取得甚易，亦不
    限於特定用途，而本件復無證據足認被告有尋覓、接洽買家
    或為價格、數量計算之客觀事實，尚難僅憑被告持有扣案海
    洛因、磅秤、分裝袋，即認其取得海洛因後起意販賣。 　
    　　 
　⒉然依下列說明，被告之辯解俱不足採信：　
　　⑴本院依憑前揭各項事證，經逐一剖析，互核印證結果，始
      據以認定被告確有販賣海洛因給林駿雄之犯罪事實，其犯
      行已至為明確，故被告徒執上揭⒈⑴所示情詞，猶一再空言
      否認此部分犯行，已無足取。再者，依審判實務上辦理販
      毒案件之經驗，販賣毒品係屬嚴重觸法犯行，買賣毒品雙
      方通常多以暗語或彼此已有默契之含混語意而為溝通，甚
      且為免遭檢警查緝，買賣毒品雙方亦可能在通話中完全不
      談及交易細節，僅相約見面，故僅會在對話中洽談雙方見
      面之大概時間及地點，待雙方依約見面後，始依買方之需
      求、賣方供給之能力，迅速完成交易，此與社會上一般合
      法商品交易之彼此聯繫大異其趣，自不能以一般商品交易
      視之。故即便被告與林駿雄在電話中並未提及購買海洛因
      之數量或金額，依上述說明，亦不違販毒之常情。又證人
      張新麟於本院審理時及向原審具狀固陳稱其係請被告免費
      提供海洛因給林駿雄云云，然證人張新麟此節所證要與事
      證不合，亦不足憑採，業見前述（詳見貳一㈠⒌所述）。故
      被告徒執上揭⒈⑴所示情詞，辯稱其與林駿雄並未就毒品價
      量事先約定，有違販毒常情，且係張新麟委請被告免費提
      供海洛因給林駿雄，顯見被告並無營利之意圖云云，自屬
      事後卸責之詞，要無足取。
　　⑵本件依憑被告具任意性之自白、扣案如附表編號1至5所示
      之海洛因、磅秤、分裝袋等物，已足以認定被告購入海洛
      因約18公克後，其主觀上亦確另萌生販賣海洛因之不法營
      利意圖，業如前述。況無論如何，被告主觀上究竟有無販
      賣海洛因之不法意圖，係潛藏於其個人意識之中，通常無
      法以外部證據證明其內心之意思活動，然被告既已就此主
      觀要素予以自白，且係出於任意性，亦本無須補強證據，
      即得加以憑採。是以，被告徒執上揭⒈⑵所示情詞，辯稱其
      持有海洛因僅係供己施用，且本案並無其他足資補強之客
      觀事證，難認被告確有購入海洛因後起意販賣云云，或係
      空言否認，或係誤解被告就其主觀意圖之自白，本毋庸補
      強證據，是其此部分所辯亦無足取。
　㈣綜上所述，足徵確有本件犯罪事實，被告及其辯護人所辯各
    節，俱無足取。是以本件事證已臻明確，被告之犯行應堪認
    定。
二、論罪之說明
  ㈠比較新舊法部分：
　  查被告為本件販賣第一級毒品犯行後，毒品危害防制條例業
    於109年1月15日修正公布，並於109年7月15日施行。按行為
    後法律有變更者，適用行為時之法律，但行為後之法律有利
    於行為人者，適用最有利於行為人之法律，刑法第2條第1項
    定有明文。本次毒品危害防制條例修正之比較新舊法，應就
    罪刑暨與罪刑有關之法定加減原因等一切情形，綜其全部罪
    刑之結果而為比較。經查：
　⒈修正前毒品危害防制條例第4條第1項販賣第一級毒品罪之法
    定刑為「死刑或無期徒刑；處無期徒刑者，得併科新臺幣2
    千萬元以下罰金」，修正後之法定刑則為「死刑或無期徒刑
    ；處無期徒刑者，得併科新臺幣3千萬元以下罰金」，可見
    修正後該罪之法定刑已提高罰金上限之數額，故修正後該罪
    規定對被告並無較為有利。
　⒉修正前毒品危害防制條例第17條第2項係規定犯同條例第4條
    至第8條之罪於偵查及審判中均自白者，減輕其刑，修正後
    則規定犯上開之罪於偵查及「歷次」審判中均自白者，始減
    輕其刑。亦即依修正後規定，被告須於偵查及「歷次」審判
    中均自白，始有該項減刑規定之適用，其中所謂歷次審判中
    自白，參諸立法理由之說明，係指歷次事實審審級，且於各
    該審級中，於法官宣示最後言詞辯論終結時，被告為自白之
    陳述而言，與修正前該項所規定之審判中自白，係指被告於
    審判中僅須有1次自白即有減刑規定之適用不同，可見修正
    後自白減刑規定已提高其成立要件，對被告並無較為有利。
　⒊經綜合全部罪刑而為比較結果，新法之規定非有利於被告，
    揆諸首揭說明，應依刑法第2條第1項前段，一體適用修正前
    毒品危害防制條例第4條第1項、第17條第2項規定。
　㈡被告之罪名：
　  查海洛因係毒品危害防制條例第2條第2項第1款所規定之第
    一級毒品，是核被告所為如事實欄一㈠所示犯行，係犯修正
    前毒品危害防制條例第4條第1項之販賣第一級毒品罪；其所
    為如事實欄一㈡所示犯行，則係犯毒品危害防制條例第5條第
    1項之意圖販賣而持有第一級毒品罪。
　㈢法規競合：　
　  按所謂販賣行為，須有營利之意思，方足構成。刑罰法律所
    規定之販賣罪，類皆為⑴意圖營利而販入，⑵意圖營利而販入
    並賣出，⑶基於販入以外之其他原因而持有，嗣意圖營利而
    賣出等類型。從行為階段理論立場，意圖營利而販入，即為
    前述⑴、⑵販賣罪之著手，至於⑶之情形，則以另行起意販賣
    ，向外求售或供買方看貨或與之議價時，或其他實行犯意之
    行為者，為其罪之著手。而販賣行為之完成與否，胥賴標的
    物之是否交付作為既、未遂之標準。行為人持有毒品之目的
    ，既在於販賣，不論係出於原始持有之目的，抑或初非以營
    利之目的而持有，嗣變更犯意，意圖販賣繼續持有，均與意
    圖販賣而持有毒品罪之要件該當，且與販賣罪有法條競合之
    適用，並擇販賣罪處罰，該意圖販賣而持有僅不另論罪而已
    ，並非不處罰。此觀販賣、運輸、轉讓、施用毒品，其持有
    之低度行為均為販賣等高度行為所吸收，不另論罪，為實務
    上確信之見解，意圖販賣而持有毒品罪，基本行為仍係持有
    ，意圖販賣為加重要件，與販賣罪競合時，難認應排除上開
    法條競合之適用（最高法院101年度第10次刑事庭會議決議
    意旨參照）。是以被告事實欄一㈠所示意圖販賣而持有第一
    級毒品海洛因之低度行為，為其販賣該第一級毒品之高度行
    為所吸收，不另論罪。　　
  ㈣被告所犯上開2罪，犯意各別，行為互殊，應予分論併罰。
  ㈤刑之加重：
　　依司法院釋字第775號解釋意旨，有關刑法第47條第1項累犯
    加重本刑之規定，尚不生違反憲法一行為不二罰原則之問題
    ，惟其不分情節，基於累犯者有其特別惡性及對刑罰反應力
    薄弱等立法理由，一律須加重最低本刑，於不符合刑法第59
    條所定要件之情形下，致生行為人所受之刑罰超過其所應負
    擔罪責之個案，其人身自由因此遭受過苛之侵害部分，對人
    民受憲法第8條保障之人身自由所為限制，不符憲法罪刑相
    當原則，牴觸憲法第23條比例原則。於此範圍內，在有關機
    關依該解釋意旨修正刑法第47條前，為避免發生上述罪刑不
    相當之情形，法院就該個案應依該解釋意旨，裁量是否加重
    最低本刑，不宜一律加重。本諸上揭解釋意旨，係指法院認
    為個案應量處最低法定刑為適當，又無法適用刑法第59條酌
    量減輕規定之情形，始應依本解釋意旨裁量不依累犯規定加
    重最低本刑。倘法院已就個案具體情節綜合觀察，審酌加重
    最低本刑後，認無有過苛情形，應認其裁量加重，並無違法
    可言（最高法院108年度台上字第2828號判決意旨參照）。
    經查，被告前因違反毒品危害防制條例案件，經原審法院以
    103年度審訴字第1801號判決判處有期徒刑7月、3月，再經
    本院以104年度上訴字第1408號判決駁回上訴，末經最高法
    院以104年度台上字第2779號判決駁回上訴確定。上開兩罪
    並經原審法院以105年度聲字第317號裁定定應執行有期徒刑
    8月確定，嗣經入監執行後，於105年6月4日執行完畢，此有
    本院被告前案紀錄表在卷可按。其受有期徒刑執行完畢，於
    5年以內故意再犯本件最重本刑為有期徒刑以上之罪，均為
    累犯。而其所犯販賣第一級毒品罪、意圖販賣而持有第一級
    毒品罪，本院已依毒品危害防制條例第17條第2項或刑法第5
    9條等減刑規定，分別予以減輕其刑（詳見下述），依上揭
    解釋意旨及說明，即無裁量不依累犯規定加重其刑之餘地。
    況衡酌被告前已有諸多毒品前案紀錄，其竟仍無視法律禁制
    ，旋再為本件各該毒品犯行，足徵其並未真正悛悔改過，刑
    罰反應力確屬薄弱，且以其本案係犯販賣第一級毒品罪或意
    圖販賣而持有第一級毒品罪之犯罪情節而論，至具惡性，自
    不宜量處最低法定刑，而應酌量加重其刑，延長矯正期間，
    將有助其之再社會化，亦符合憲法罪刑相當原則之要求，自
    應依刑法第47條第1項規定，均加重其刑（惟法定本刑為死
    刑及無期徒刑部分，依法均不得加重）。
　㈥刑之減輕：
  ⒈按修正前毒品危害防制條例第17條第2項「犯第4條至第8條之
    罪於偵查及審判中均自白者，減輕其刑」之規定，係為鼓勵
    是類犯罪行為人自白、悔過，並期訴訟經濟、節約司法資源
    而設。此所謂「自白」，係指對自己之犯罪事實全部或主要
    部分為肯定供述之意（最高法院106年度台上字第2128號判
    決意旨參照）。查被告就事實欄一㈠所示犯行，於偵訊中雖
    供稱：我沒有賺張新麟的朋友（即林駿雄）的錢，單純幫忙
    等語（見第8636號卷第191頁），然其於偵訊時已供承：107
    年10月20日我身上原本有2包海洛因，我把全部的海洛因給
    張新麟的朋友，向他收5,000元，我給他前有先施用一點，
    我注射1次，約0.002克等語（見第8636號卷第190至191頁）
    ，是被告於偵查中就其與林駿雄確有本件海洛因之交易關係
    ，且其交付海洛因給林駿雄前，並有拿取微量海洛因供己施
    用等情，均已供明在卷，其顯已對販賣第一級毒品罪之構成
    要件予以肯定供述，足認其於偵查中就此部分業已自白。是
    以，被告於偵查、原審審理時，對於本件販賣第一級毒品、
    意圖販賣而持有第一級毒品之犯行均坦承不諱，應依修正前
    毒品危害防制條例第17條第2項規定，均減輕其刑。
　⒉次按刑法第59條規定之酌量減輕其刑，必須犯罪另有特殊之原因與環境，在客觀上足以引起一般同情，認為即使宣告法定最低度刑，猶嫌過重者，始有其適用。此所謂法定最低度刑，固然包括法定最低本刑；惟遇有其他法定減輕事由時，則係指適用其他法定減輕事由減輕其刑後之最低度刑而言。倘被告另有其他法定減輕事由，應先適用該法定減輕事由減輕其刑後，猶認其犯罪之情狀顯可憫恕，即使科以該減輕後之最低度刑仍嫌過重者，始得適用刑法第59條規定酌量減輕其刑（最高法院105年度台上字第2625號判決意旨參照）。查修正前販賣第一級毒品罪之法定刑為「死刑或無期徒刑；處無期徒刑者，得併科新臺幣2千萬元以下罰金」 ，然同為販賣第一級毒品之人，其原因動機不一，犯罪情節未必盡同，或有大盤毒梟者，亦有中、小盤之分，甚或僅止於吸毒者友儕間為求互通有無之有償轉讓者亦有之，其販賣行為所造成危害社會之程度自屬有異，法律科處此類犯罪，所設之法定最低本刑卻同為「無期徒刑」（本件即使依毒品危害防制條例第17條第2項減輕其刑，依法仍應判處15年以上有期徒刑），不可謂不重。於此情形，倘依其情狀處以相當之有期徒刑，即足以懲儆，並可達防衛社會之目的者，自非不可依客觀之犯行與主觀之惡性二者加以考量其情狀，是否有可憫恕之處，適用刑法第59條之規定酌量減輕其刑，期使個案裁判之量刑，能斟酌至當，符合比例原則。本件被告販賣海洛因給林駿雄之次數經認定僅有1次，且販賣數量並非至鉅，販賣價格亦僅5,000元，以其情節論，惡性尚非重大不赦，若以毒品危害防制條例第4條第1項所規定之法定本刑減輕後之最低度刑而科處15年以上有期徒刑，實屬情輕法重，在客觀上應足以引起一般之同情，尚有堪資憫恕之處，本院認依其情狀處以相當之有期徒刑，即足以懲儆，並可達防衛社會之目的，爰適用刑法第59條之規定，就販賣第一級毒品罪部分，酌量減輕其刑。　　
　㈦刑之加減的順序：
    被告所犯販賣第一級毒品罪部分，分別有上開累犯加重其刑
    及修正前毒品危害防制條例第17條第2項、刑法第59條減輕
    其刑之適用；被告所犯意圖販賣而持有第一級毒品罪部分，
    分別有上開累犯加重其刑及修正前毒品危害防制條例第17條
    第2項減輕其刑之適用，爰依刑法第71條第1項、第70條規定
    ，應先加而後（遞）減之（惟其法定本刑為死刑、無期徒刑
    部分，依法均不得加重）。　　
　㈧其他無減刑規定適用之說明：　
  ⒈本件兩罪均無毒品危害防制條例第17條第1項減免規定之適用
    ：
　　按毒品危害防制條例第17條第1項所謂「供出毒品來源，因
    而查獲其他正犯或共犯者」，係指被告供出毒品來源之有關
    資料，諸如前手之姓名、年籍、住居所、或其他足資辨別之
    特徵等，使調查或偵查犯罪之公務員，因而對之發動調查或
    偵查並破獲者而言。申言之，必須行為人供出毒品來源之對
    向性正犯，或與其具有共同正犯、共犯（教唆犯、幫助犯）
    關係之毒品由來之人的確實相關資料，使調查或偵查犯罪之
    公務員據以對之發動調查或偵查，並因此而確實查獲其人、
    其犯行而言；而所謂查獲其人、其犯行，著重在其犯行之查
    獲，雖不以達有罪認定之已無合理懷疑存在之程度為必要，
    必也已臻至起訴門檻之證據明確，且有充分之說服力，方得
    獲邀上開減免其刑之寬典。從而，非謂行為人一有「自白」
    、「指認」毒品來源之人，即得依上開規定，予以減免其刑
    （最高法院109年度台上字第1369號判決意旨參照）。本件
    被告上訴意旨略以：被告業已供出毒品來源之人為「呂昭順
    」，亦配合指認，可知被告已供出相當具體之追查線索，警
    方至少已能確認上游身分並進行具體偵查作為，然檢警卻因
    不明原因未予調查，非可歸責於被告，不應使被告承受檢警
    消極調查之不利益，足認被告應有毒品危害防制條例第17條
    第1項減刑規定之適用云云，並提出LINE對話截圖為證（見
    本院卷第127頁）。惟查，被告於警詢、偵訊問時固供稱本
    案之海洛因來源均為綽號「紅毛」之「呂昭順」等語（見第
    8636號卷第190頁背面、第14128號卷第19至20、99、114頁
    ），惟經檢警偵辦結果，被告雖有供出「呂昭順」，但並無
    其他佐證可證，故尚無因此「查獲」之事實，有桃園市政府
    警察局桃園分局109年3月30日桃警分刑字第1090016373號函
    暨員警職務報告、109年11月13日桃警分刑字第1090065391
    號函暨員警職務報告、臺灣桃園地方檢察署109年4月9日桃
    檢俊萬109偵25253字第1099035122號函、109年11月26日桃
    檢俊儉109他5054字第1099127081號函等件在卷可考（原審
    第1224號卷第147、149、151頁、本院卷第251、253、259頁
    ），且證人即承辦員警黃昱軒於本院審理時亦證稱：被告確
    有供出「紅毛」之人為其毒品來源，但被告並未提出「紅毛
    」與被告間之毒品交易紀錄及證據，所以無法繼續偵辦，警
    方也曾去「紅毛」戶籍地址附近查證，但均未發現其有販毒
    情事。因此，不能僅以被告指認一個人，警方就必須偵辦，
    還需要被告提出交易的資料，才能進一步偵辦。卷附上揭LI
    NE對話截圖是我與被告的對話，因為被告說「紅毛」已經離
    開桃園，但我在「紅毛」家附近看過「紅毛」，才叫被告把
    「紅毛」弄出來等語（見本院卷第311至314頁）。準此而論
    ，可知檢警雖掌握「紅毛」即「呂昭順」之人，亦知悉其住
    處，但並無「紅毛」販賣本案毒品給被告之相關事證，仍未
    到達起訴門檻之證據明確程度，依首揭說明，自不符合「查
    獲」之要件，衡情亦難認檢警有何怠於追查之情形，自不能
    僅因被告曾有「自白」，且「指認」毒品來源之人為「紅毛
    」即「呂昭順」之人，即遽認得依上開規定，予以減免其刑
    。是以，被告上訴意旨主張其得依毒品危害防制條例第17條
    第1項減輕其刑云云，難認足取。
　⒉本件意圖販賣而持有第一級毒品罪部分，並無刑法第59條減
    刑規定之適用：　
　　被告於原審審理時復以：被告意圖販賣而持有第一級毒品數
    量雖較多，但純質淨重不到10公克，犯行較輕，且願提供毒
    品來源之情資，僅運氣較差而不及查獲，被告係已有相當年
    紀之殘障人士，因有病痛導致難以戒毒。綜合上情，爰請依
    刑法第59條規定，就意圖販賣而持有第一級毒品罪部分酌減
    其刑云云（見原審第1073號卷第122頁）。惟查，本案就被
    告所犯意圖販賣而持有第一級毒品罪，業已適用修正前毒品
    危害防制條例第17條第2項規定減輕其刑，其刑度相較原本
    之法定刑，已減輕甚多，要已無情輕法重之憾（即使併依累
    犯規定須加重其刑，但被告經先加後減後之最低度刑為逾有
    期徒刑5年即足當之）。再者，衡以被告無視政府反毒政策
    及宣導，仍意圖販賣而持有第一級毒品海洛因，倘若流入市
    面，對國民健康將造成嚴重危害，為害之鉅當非個人一己之
    生命、身體法益所可比擬，復考量被告正值中壯，自應依循
    正軌獲取所需，尤不能以其僅持有不足純質淨重10公克之海
    洛因、其為殘障人士、業已提供上游情資等情，而作為合理
    化其行為之說詞，此與一般有相同困境，但積極謀求改善、
    治療，或至少安分守己者相較，顯無法引起一般人之同情或
    憫恕。況被告除本件意圖販賣而持有第一級毒品犯行外，其
    前已有諸多施用毒品罪之前科紀錄，此有本院被告前案紀錄
    表在卷可按，是被告從施用毒品之行為，繼而再為本件意圖
    販賣而持有第一級毒品犯行，其行為之違法程度逐次遞增，
    對法治之藐視亦甚昭彰，其無畏嚴刑之峻厲，為貪圖不法利
    益，鋌而走險意圖販賣毒品供他人施用，自應為其行為負責
    。因此，綜觀其情節，實難認屬輕微，洵應嚴厲規範，誠無
    另有特殊之原因或堅強事由，而在客觀上足以引起一般同情
    之處，自無再依刑法第59條規定減輕其刑之餘地。是以，原
    判決同此見解，因而就本件意圖販賣而持有第一級毒品罪部
    分，未依刑法第59條規定減輕其刑，並無不合，被告於原審
    審理時徒執前詞，請求依刑法第59條規定再予減輕其刑云云
    ，自無足取。　　　
三、上訴駁回之理由
  ㈠原審經詳細調查後，基於相同見解，以被告犯罪之事證明確
    ，因而適用（修正前）毒品危害防制條例第4條第1項、第5
    條第1項、（修正前）第17條第2項、刑法第11條、第51條第
    5款、第47條第1項、第59條之規定，並審酌被告明知海洛因
    為我國所列管之毒品，猶販賣海洛因給他人，使購買毒品者
    沈淪喪志；另為供己施用而持有海洛因，竟不思循正當途徑
    獲取所需，為賺取不法利益，擬伺機販賣海洛因牟利，殘害
    國民身心健康至鉅，亦間接危害社會安全；兼衡被告販賣海
    洛因之數量、所獲之不法利益、其欲伺機販售而持有海洛因
    之數量、暨其犯罪之動機、目的、手段及犯後態度，考量其
    身心狀況（見第8636號卷第105至168頁）及自陳國中畢業之
    智識程度、經濟狀況小康之生活狀況（見原審第1073號卷第
    122頁）等一切情狀，酌情分別量處有期徒刑8年、5年2月，
    並與上揭已撤回確定之施用第一級毒品罪刑定應執行有期徒
    刑9年；且說明：①扣案如附表編號1、2所示之海洛因，係屬
    毒品危害防制條例所列管之第一級毒品，除因檢驗而用罄者
    以外，其餘均應依毒品危害防制條例第18條第1項前段規定
    沒收銷燬。②扣案如附表編號3、4所示之物，供被告遂行事
    實欄一㈡所示犯行所用，經被告供承在卷（見原審第1073號
    卷第119頁），均應依毒品危害防制條例第19條第1項規定沒
    收。③扣案如附表編號5所示之物，供被告遂行事實欄一㈠、㈡
    所示犯行所用，經被告供承在卷（見第14128號卷第17至18
    頁、原審第1073號卷第119頁），應依毒品危害防制條例第1
    9條第1項規定沒收。④被告所為事實欄一㈠所示販賣第一級毒
    品犯行，業已收取販毒對價，此經被告供承在卷（見第8636
    號卷第190至191頁），且未扣案，應依刑法第38條之1第1項
    、第3項規定沒收，於全部或一部不能沒收或不宜執行沒收
    時，追徵其價額。⑤至扣案之門號0000000000號SIM卡1張（
    即置放於附表編號5所示之手機內），卷內並無證據足認與
    本案相關或供本案所用之物，自不予宣告沒收等旨。經核原
    審認定事實及適用法律均無不合，量刑及沒收亦屬妥適。至
    原判決雖未及比較新舊法，然嗣經本院比較新舊法結果，仍
    應適用修正前毒品危害防制條例第4條第1項、第17條第2項
    之規定，故結論並無不同，原判決就此固有微疵，惟對判決
    結果既不生影響，仍應予以維持。　　　
  ㈡綜上所述，被告上訴否認犯行，而以前揭辯解指摘原判決不
    當，且上訴請求依毒品危害防制條例第17條第1項減輕其刑
    ，並就意圖販賣而持有第一級毒品罪部分，亦於原審請求依
    刑法第59條規定酌減其刑，然被告否認犯罪之辯解均不足採
    信，其上揭請求亦皆非可採，俱如前述，故其上訴均無理由
    ，應予駁回。 
據上論斷，應依刑事訴訟法第368條，判決如主文。
本案經檢察官林秉賢提起公訴及追加起訴，被告提起上訴後，由
檢察官邱美育到庭執行職務。
中　　華　　民　　國　　109 　年　　12　　月　　15　　日
　　　　　　　　　刑事第十五庭  審判長法　官  劉興浪
　　　　　　　　　　　　　　　　　    法　官  古瑞君
　　　　　　　　　　　　　　　　　    法　官  陳信旗
以上正本證明與原本無異。
如不服本判決，應於收受送達後20日內向本院提出上訴書狀，其
未敘述上訴之理由者並得於提起上訴後20日內向本院補提理由書
（均須按他造當事人之人數附繕本）「切勿逕送上級法院」。
                                      書記官  董佳貞
中　　華　　民　　國　　109 　年　　12　　月　　15　　日

附表     編號 扣案物 備註   1  海洛因1包 送驗米白色粉末檢品1包（原編號2），淨重0.36公克，驗餘淨重0.36公克。 依法務部調查局函覆：左列原編號27檢品，經該局檢驗含微量海洛因成分，依臺灣高等檢察署104年3月9日檢文清字第10400025600號函，毒品純度低於1％不提供純質淨重資料。經評估左列27包檢品之純質淨重總和不會超過10公克，左列原編號2檢品仍依臺灣高等檢察署及該局標準作業程序規定不予提供純質淨重。 執行處所：桃園市○○區○○路及○○路口。 2 海洛因26包 ①送驗碎塊狀檢品1包（原編號1），淨重12.13公克，驗餘淨重12.11公克，純質淨重7.4公克。 ②送驗米白色粉末檢品24包（原編號3至26），合計淨重5.29公克，驗餘淨重5.28公克，純質淨重2公克。 ③送驗米白色粉末檢品1包（原編號27），淨重0.72公克，驗餘淨重0.69公克。  執行處所：桃園市○○區○○路000號6樓。 3 磅秤1個    4 分裝袋1包    5 三星牌行動電話1支（含門號0000000000號之SIM卡1枚）    

附錄本案論罪科刑法條全文：
修正前毒品危害防制條例第4條
    製造、運輸、販賣第一級毒品者，處死刑或無期徒刑；處無
    期徒刑者，得併科新臺幣二千萬元以下罰金。
　　製造、運輸、販賣第二級毒品者，處無期徒刑或七年以上有
    期徒刑，得併科新臺幣一千萬元以下罰金。
　　製造、運輸、販賣第三級毒品者，處七年以上有期徒刑，得
    併科新臺幣七百萬元以下罰金。
　　製造、運輸、販賣第四級毒品者，處五年以上十二年以下有
    期徒刑，得併科新臺幣三百萬元以下罰金。
　　製造、運輸、販賣專供製造或施用毒品之器具者，處一年以
    上七年以下有期徒刑，得併科新臺幣一百萬元以下罰金。
　　前五項之未遂犯罰之。
毒品危害防制條例第5條
    意圖販賣而持有第一級毒品者，處無期徒刑或十年以上有期
    徒刑，得併科新臺幣七百萬元以下罰金。
　　意圖販賣而持有第二級毒品者，處五年以上有期徒刑，得併
    科新臺幣五百萬元以下罰金。
　　意圖販賣而持有第三級毒品者，處三年以上十年以下有期徒
    刑，得併科新臺幣三百萬元以下罰金。
　　意圖販賣而持有第四級毒品或專供製造、施用毒品之器具者
    ，處一年以上七年以下有期徒刑，得併科新臺幣一百萬元以
    下罰金。